---
title: "Calculadora en R"
output: pdf_document
---

Calculadora codigo + op

**+ Suma** 
ejemplo:

```{python}
print(10 + 10)
```

 **- Resta**
 Ejemplo:
 
```{python}
print(10-10)
```
** Multiplicación**
Ejemplo:

```{python}
print(5*5)
```



**/ División**
 Ejemplo:
 
```{python}
print(10/5)
```
 
 
 **^ Potencia**
 Ejemplo:
 
```{python}
print(40^2)
```
 
 **%/%  Cociente entero en R pero si es python es //**
 Ejemplo:
 
```{python}
print(10//5)
```
 
 **%% Resto de la división entera en R pero en python es %**
 Ejemplo:
 
```{python}
print(10%5)
```
 
 **sqrt(x) Raiz cuadrada**
 Ejemplo:
 
```{r}
sqrt(25)
```

 **exp(x) Exponente de "e" o "Número Euler" que tiene un valor de 2.718282**
 Ejemplo:
 
```{r}
exp(1)
```
 
 **log logartimo y se lee, logaritmo en base x a y**
 Ejemplo:
 
```{r}
log(8, 2)
```
 
**factorial(x) Se define como el número factorial de un número entero positivo(son 0, 1, 2,3,4,5,6,7...) n como n! = n * (n-1)*2*1**

```{r}
factorial(5)
```

**choose(n,m) coeficiente binomial se define (n/m) el numero de los subcojuntos de k elemntos que tiene un conjunto de n elemntos**
ejemplo:

```{r}
choose(5, 3)
```

apartir de ahora R solo lo lee en **Radianes** para pasarlo de grados a radianes toca aplicar la regla de 3

**180 grados es = a pi radián**

por ejemplo: **COS(60*PI/180)** **SIN(60*PI/180)** **asin(0.8660254) * 180/pi** 

```{r}
sin(pi/2)
```

**sin(x) el seno que es Opuesto sobre Hipotenusa **

```{r}
sin(2)
```

 **cos(x) coseno que es adyacente sobre Hipotenusa**
 
```{r}
cos(5)
```
 
 **tan(x) tangente que es opuesto sobre adyacente**
 
```{r}
tan(5)
```
 
 **Luego estan Arcoseno, arcocos y arcotan es la inversa del Seno, Coseno y Tangente**
 
 **Algoritmo de euclide son segmentos** ***AB y CD*** **se dice que son ** ***conmesurables*** **si esciste un tercer segmento** ***u*** **tal que** ***AB y CD*** **pueden ambos medirse de forma exacta utilizando el segmento** ***u*** **como unidad.**
 
 **print(x,n) Muestra las ncifras significativa del número x**
```{r}
print(2,3)
```
 
 **round(x,n) redondea a n cifras aparte redondea a la cifra par por ejemplo si tengo 1.35 redondea a 4 y si es 1.25 redondea a 2**
 
```{r}
round(sqrt(2),3)
```

**floor(x) parte entera por defecto de x**

```{r}
floor(sqrt(2))
```

**ceiling(x) parte entera por exceso de x**

```{r}
ceiling(sqrt(2))
```

**trunc(x) parte entera de x, eliminando la parte decimal es como el floor en negaqtivo**

```{r}
trunc(sqrt(2))
```

**a+bi número complejo o número imaginarios**

**complex(real=...,imaginary=...) eso si lo quiero hacer de forma binómica**

**complex(modulus=...,argument=...) eso si lo hago de forma pola?????**

**sqrt(as.complex(-x)) una raíz para un número complejo**

**Re(x) Obtiene la parte real de un número complejo**

**Im(x) Obtiene la parte imaginaria de un número complejo**

**Mod(x) obtiene el modulo es el número real positivo que mide su tamaño y generaliza el valor absoluto de un número real. **

**Arg(x) Obtiene el argumento de un número complejo**

**Conj(x) obtiene el conjugado**
